【裁判字號】    97,交易,660
【裁判日期】    971204
【裁判案由】    過失傷害
【裁判全文】
臺灣板橋地方法院刑事判決             97年度交易字第660號
公  訴  人  臺灣板橋地方法院檢察署檢察官
被      告  丙○○
上列被告因過失傷害案件，經檢察官提起公訴（97年度調偵字第
1319號），由本院裁定改依簡式審判程序審理，並判決如下：
    主  文
丙○○因過失傷害人致重傷，處有期徒刑伍月，如易科罰金，以
新臺幣壹仟元折算壹日。
    事  實
一、丙○○於民國96年12月30日13時30分許，駕駛車號8415-ED
    號自小貨車沿臺北縣中和市○○路由北往南方向，行駛至臺
    北縣中和市○○路1155號前暫時停車之際，本應注意汽車臨
    時停車時，應依車輛順行方向緊靠道路右側，其右側前後輪
    胎外側距離緣石或路面邊緣不得逾60公分，而依當時情形，
    又無不能注意之情事，竟疏未注意及此，仍將其所駕駛之上
    開車輛停靠於該處慢車道上（右側前輪胎外側距離路面邊緣
    達1.2 公尺、右側後輪胎外側距離路面邊緣達1.4 公尺），
    適有乙○○無駕駛執照騎乘車號F3J- 316號自後方行駛而來
    ，煞車及閃避不及，乃從後追撞丙○○所駕駛之上開自小貨
    車左後方向燈等處，造成乙○○人車倒地後身體受有創傷性
    腦損傷併右側肢體偏癱、失語症及認知功能缺損等重傷害，
    此間經警方據報後趕往現場處理，丙○○對於前來處理之臺
    北縣政府警察局中和分局交通分隊警員坦承為本件車禍事故
    之肇事人，自首而接受裁判。
二、案經乙○○之父甲○○告訴臺灣板橋地方法院檢察署檢察官
    偵查起訴。
    理  由
一、上開犯罪事實，業據被告丙○○於本院審理時坦承不諱，核
    與告訴人甲○○於偵查中所指述被害人車禍後受傷之情節大
    致相符，並有道路交通事故現場圖、道路交通事故調查報告
    表（一）、（二）以及現場暨車損照片共計14 張在卷可資
    佐證，足認被告於前開時、地駕車肇事之事實明確。另按汽
    車臨時停車時，應依車輛順行方向緊靠道路右側，其右側前
    後輪胎外側距離緣石或路面邊緣不得逾60公分，道路交通安
    全規則第111 條第2 項定有明文，被告駕車自應注意上開交
    通安全之相關規定，且並無不能注意之情事，猶疏未注意於
    上開時地臨時停車時，將車輛順行方向緊靠道路右側，且其
    右側前後輪胎外側距離緣石或路面邊緣逾60公分以上，以致
    被害人騎乘機車從後追撞而人車倒地，則其對於上開駕車肇
    事並使人受傷之行為具有過失責任自明，至被害人乙○○本
    身雖亦無照騎乘機車，違反道路交通安全規則第50條第1項
    規定，是其對本件交通事故之發生，顯與有過失，然此尚不
    能減免被告過失傷害刑責。又本件被害人乙○○確因被告上
    開過失駕駛行為，受有創傷性腦損傷併右側肢體偏癱、失語
    症及認知功能缺損等之重傷害一節，亦有台灣大學醫學院附
    設醫院診斷證明書1 張附卷可資為憑，是被告之過失行為與
    被害人所受之傷害結果間，具有相當因果關係，是以本件事
    證明確，被告上開犯行洵堪認定，應依法論科。
二、核被告所為，係犯刑法第284條第1項後段之過失致重傷害罪
    。查被告於駕車肇事之後，在有偵查犯罪職權之公務員發覺
    前，即向前往現場處理之臺北縣政府警察局中和分局交通分
    隊警員王友民表示係肇事人，自首而接受裁判一情，有台北
    縣政府警察局中和分局道路交通事故肇事人自首情形紀錄表
    1 張附卷可按，爰依刑法第62條前段規定減輕其刑。爰審酌
    被告先前未曾受任何罪刑之宣告（有臺灣高等法院被告前案
    紀錄表1 份在卷可稽），素行良好，惟其對於本件車禍事故
    之發生，有顯而易見之過失，並造成被害人事發後受有創傷
    性腦損傷併右側肢體偏癱、失語症及認知功能缺損等重傷害
    ，損害情節非輕，復參酌被告過失程度以及事發後已坦承本
    件過失行為，犯後態度尚稱良好，惟迄未能與告訴人達成和
    解等一切情狀，量處如主文所示之刑，並諭知易科罰金之折
    算標準，以資警惕。
三、末按「除被告所犯為死刑、無期徒刑、最輕本刑為3年以上
    有期徒刑之罪或高等法院管轄第1審案件者外，於前條第1項
    程序進行中，被告先就被訴事實為有罪之陳述時，審判長得
    告知被告簡式審判程序之旨，並聽取當事人、代理人、辯護
    人及輔佐人之意見後，裁定進行簡式審判程序。」刑事訴訟
    法第273條之1第1項定有明文。查本件被告所犯上開刑法第
    284條第1項後段之罪，其法定刑並非最輕本刑為3年以上有
    期徒刑之罪，且被告於本院97年11月20日準備程序進行中，
    復就被訴之事實為有罪之陳述，經告知被告簡式審判程序之
    旨，被告及公訴人對於本件改依簡式審判程序審理亦均表示
    同意，是本院即依前揭刑事訴訟法規定，裁定本件進行簡式
    審判程序，附此敘明。
據上論斷，應依刑事訴訟法第273條之1第1項、第299條第1項前
段，刑法第284 條第1 項後段、第41條第1 項前段、第62條前段
，刑法施行法第1條之1，判決如主文。
本案經檢察官黃明絹到庭執行職務。
中    華    民    國    97    年    12     月  4    日
                        刑事第二十庭
                              法  官  楊仲農
上列正本證明與原本無異。
如對本判決不服，應於送達後10日內，向本院提出上訴狀（應抄
附繕本）告訴人或被害人如對於本判決不服者，應具備理由請求
檢察官上訴，其上訴期間之計算係以檢察官收受判決正本之日期
為準。
                              書記官  陳香君
中    華    民    國    97    年    12    月    5     日
附錄本判決論罪之法律條文：
中華民國刑法第284條
因過失傷害人者，處六月以下有期徒刑、拘役或五百元以下罰
金，致重傷者，處一年以下有期徒刑、拘役或五百元以下罰金。
從事業務之人，因業務上之過失傷害人者，處一年以下有期徒刑
、拘役或一千元以下罰金，致重傷者，處三年以下有期徒刑、拘
役或二千元以下罰金。


司法院資訊處製作；財團法人民間司法改革基金會備份。
